臺灣士林地方法院交通事件裁定　　　　　96年度交聲字第42號
原處分機關　交通部公路總局台北區監理所基隆監理站
受處分人　　甲○○
上列異議人即受處分人因違反道路交通管理處罰條例案件，對於
交通部公路總局台北區監理所基隆監理站中華民國96年1 月5 日
所為之處分（原處分案號：基監字第裁42-RA0000000號）聲明異
議，本院裁定如下：
    主  文
異議駁回。
    理  由
一、按汽車駕駛人，行經有燈光號誌管制之交岔路口闖紅燈者，
    處新台幣（下同）1,800 元以上5,400 元以下罰鍰，並記違
    規點數3 點，道路交通管理處罰條例第53條第1 項、第63條
    第1 項第3 款分別定有明文。
二、原處分意旨略以：異議人即受處分人甲○○於民國95年10月
    6 日19時許，駕駛其所有之車牌號碼6G-9776 號自用小客車
    ，行至基隆市○○○路與武聖街144 巷口之有燈光號誌管制
    交岔路口，不依當時已亮紅燈之號誌停車等待，反逕自闖紅
    燈行駛，經警逕行製單舉發「駕駛行經有燈光號誌管制之交
    岔路口闖紅燈」之違規，爰依道路交通管理處罰條例第53條
    第1 項、第63條第1 項第3 款、違反道路交通管理事件統一
    裁罰基準及處理細則第43、44、67條之規定，裁處罰鍰新台
    幣2,700 元，並記違規點數3 點。
三、聲明異議意旨略以：交通管制之目的在維持交通順暢及安全
    ，且為顧及公平起見，採用先進的儀器裝置判定方法，無可
    厚非，應加以支持，然如一律按照機械儀器做判斷即無法視
    當時的情境加以衡量，而有發生不合宜、缺乏人性化判罰之
    虞。查本件案發當時車流量不大，整個街口只有4 輛車子，
    或因平時未認真研讀交通規則以致末能趕上法定概念，讓車
    子滑出過線，致違反儀器底限，導致儀器立即判定下令拍照
    ，然依本案違規時的情境，如該時段號誌自動轉換為閃式的
    紅燈，提醒駕駛提高警覺，減速通過應已甚足，是執法單位
    應研究符合人性判斷之等級，以補機械儀器缺乏人性化之部
    分，按照時段及車流狀況，加上違規的程度而分為3 級至5
    級，各級罰鍰金額不同，如此方可使受處分人坦然受罰，而
    此一交通號誌人性化於先進國家已非常重視，如香港、英國
    等地，我國在有關單位努力下，仍有發展之空間等語。
四、經查：本件受處分人即異議人，對於伊上開時地駕車闖紅燈
    之事實，並不爭執，並有照片附卷可佐，此部份事實，堪予
    認定，從而，原處分機關援引上開規定裁處，並無不當。至
    於異議人所指裁罰應分等級乙節，違反道路交通管理事件統
    一裁罰基準有關闖紅燈，本即分四級處罰，並依所駕駛為機
    車、小型車、大型車而有所不同，本件原處分機關依上開準
    則裁罰，並無違誤，至於異議人其他所指或為將來立法之參
    考，或為抒發己見，然不能以現行法之所無，或個人意見，
    而免除其駕車闖紅燈之責任，是異議為無理由，應予駁回。
五、據上論斷，應依道路交通案件處理辦法第19條，裁定如主
    文。
中　　華　　民　　國　　96　　年　　1 　　月　　23　　日
                  刑事第五庭法  官  周政達
以上正本證明與原本無異
如不服本裁定應於送達後5日內向本院提出抗告狀
                            書記官  陳佳伶
中　　華　　民　　國　　96　　年　　1 　　月　　23　　日
